臺灣板橋地方法院刑事判決　　　　　　　　　　　　九十三年度訴緝字第一二二號
　　公　訴　人　臺灣板橋地方法院檢察署檢察官
　　被　　　告　己○○
 ? ????????? （另案於臺灣臺北監獄執行中）
右列被告因偽造文書等案件，經檢察官提起公訴（九十一年度偵緝字第四八０號、九
十一年度偵字第九九六三號、九十一年度偵字第一七四六七號），本院判決如左：
    主  文
己○○連續行使偽造私文書，足以生損害於公眾及他人，累犯，處有期徒刑肆月，如
附表一所示之偽造「戊○○」署押均沒收；又連續攜帶兇器毀壞門扇及安全設備竊盜
，累犯，處有期徒刑玖月；又偽造署押，足以生損害於公眾及他人，累犯，處有期徒
刑參月，如附表二所示之偽造「丙○○」署押均沒收；應執行有期徒刑壹年貳月，如
附表一所示之偽造「戊○○」署押及如附表二所示之偽造「丙○○」署押均沒收。
    事  實
一、己○○前因侵占案件，經本院於民國八十五年六月五日，以八十五年度易字第二
    六九六號判處判處有期徒刑一年確定，甫於八十六年二月二十日縮刑期滿執行完
　　畢。詎仍不知悔改，於八十九年二月二十日十七時三十七分許，駕駛車牌號碼Ｅ
　  Ｌ─７３６７號自小客車，行經國道一號公路南下二八０公里處（台南縣後壁鄉
    ），因未攜帶駕駛執照，行車執照逾期，又使用已註銷之車牌，為警攔檢舉發，
    竟基於行使偽造私文書之概括犯意，在內政部警政署國道公路警察局公警局交字
    第Ｚ00000000號、第Ｚ00000000號「舉發違反道路交通管理事
    件通知單」之移送聯「收受通知聯者簽章欄」上，偽造「戊○○」之署押各一枚
    ，利用該聯自動複寫功能，同時在通知聯、迴覆聯、存根聯上複寫偽造「戊○○
    」之署押各一枚（一式四份，以上合計八枚），用以表示戊○○本人業已收受該
    告發通知單，而偽造表示收受該通知單之私文書，除留存其中之通知聯外，餘三
    聯則持以交付舉發警員蘇良昇與記堂源收執，足以生損害於戊○○及交通主管機
    關處理交通違規事件之正確性。又於八十九年四月二日，駕駛車牌號碼九Ｆ─４
    ２１５號自小客車，行經臺北縣民權橋下，因未攜帶駕照，經警欄檢舉發，復承
    前行使偽造私文書之概括犯意，在內政部警政署國道公路警察局北市監四字第二
    ０八八九五二六五號「舉發違反道路交通管理事件通知單」之移送聯「收受通知
    聯者簽章欄」上，偽造「戊○○」之署押一枚，利用該聯自動複寫功能，同時在
    通知聯、迴覆聯及存根聯上複寫偽造「戊○○」之署押各一枚（一式四份，合計
    四枚），而偽造完成該私文書，除留存其中之通知聯外，餘三聯持交舉發警員顧
    其忠而行使之，足以生損害於戊○○與交通主管機關處理交通違規事件之正確性
    。嗣因戊○○接獲舉發違反道路交通事件通知單，始報警循線查獲上情。
二、己○○基於意圖為自己不法所有之概括犯意，先於九十年七月三十一日上午某時
    ，至臺北縣三重市○○路○段一三七之二號之天發橡膠工廠，持客觀上足供兇器
    使用之油壓剪剪斷該工廠懸掛於第一道鐵門上之大鎖，再以客觀上亦足為兇器使
    用之乙炔噴槍燒斷第二道鐵捲門後，進入該工廠內，竊取乙○○所有之車床夾頭
    一百五十個得手。復於同日上午某時，在臺北縣三重市○○路○段一二九巷一號
    工廠，持不詳工具破壞該工廠鐵捲門旁邊及工廠右側牆垣之石綿板後，自破壞處
    逾越牆垣進入工廠內，竊取庚○○所有之攻牙接頭十二個、ＴＡＰ絲攻七十六支
    、火石台十四台、切台一台、鑽頭六百支、氣動頭二支、攻牙機一台等物（價值
    約新台幣三十萬元）得手。己○○旋攜上開竊得贓物前往臺北縣三重市重新橋下
    之跳蚤市場販售，適經庚○○於同日上午十時許，前往上開跳蚤市場，發現己○○正在販售其失竊之前揭物品，而報警查獲，並扣得乙○○所有之車床夾頭九十
    八個、庚○○所有之攻牙接頭十二個與ＴＡＰ絲攻七十六支（已分別由乙○○及
    庚○○立據領回）。
三、己○○為警查獲後，為隱匿其通緝犯之身分，竟向員警出示其前於九十年一月初
    某日，在臺北縣永和市不詳電話亭內，拾獲並基於自己不法所有意圖而予以侵占
    入己（所涉侵占遺失物罪嫌，已罹於追訴時效）之丙○○
    曾勝於八十七年十二月間，在臺北縣中和市遺失），於臺北縣政府警察局三重分
    局二重派出所製作警詢筆錄時，冒用丙○○之名應訊，並另行基於偽造署押之犯
    意，於同日上午十一時十分時許至同日下午五時許，接續在臺北縣政府警察局三
    重分局逮捕通知書、權利告知書、搜索扣押筆錄、扣押物品目錄表、扣押物品收
    據及警詢筆錄上偽造如附表二編號一至編號六所示之「丙○○」署押押，再於同
??日晚間八時四十分許，在臺灣板橋地方法院檢察署內勤檢察官偵訊時，於偵查筆
    錄上偽造「丙○○」之簽名乙枚，足以生損害於丙○○及偵查犯罪機關查緝與追
    訴犯罪之正確性。嗣經臺灣板橋地方法院檢察署檢察官將己○○冒用「丙○○」
    名義簽名並按捺指印之前開警詢筆錄送內政部警政署刑事警察局鑑定後，始知上
    情。
四、案經內政部警政署國道公路警察局第四警察隊報告臺灣臺南地方法院檢察署檢察
    官呈請臺灣高等法院檢察署檢察長令轉臺灣板橋地方法院檢察署檢察官偵查起訴
    ，暨臺北縣政府警察局三重分局移送臺灣板橋地方法院檢察署檢察官偵查起訴，
    及臺灣板橋地方法院檢察署檢察官自動檢舉偵辦。
    理  由
壹、證據能力部分
一、證人戊○○、丙○○、乙○○、庚○○之警詢證述及證人丙○○於檢察事務官前
    證述之證據能力部分
    按被告以外之人於審判外之言詞或書面陳述，除法律有規定者外，不得作為證據
    ；又被告以外之人於審判外之陳述，雖不符前四條之規定，而經當事人於審判程
    序同意作為證據，法院審酌該言詞陳述或書面陳述作成時之情況，認為適當者，
    亦得為證據，刑事訴訟法第一百五十九條第一項、第一百五十九條之五第一項分
    別訂有明文。關於證人戊○○、丙○○、乙○○、庚○○於警詢中及丙○○於檢
    察事務官前之證詞，公訴人及被告己○○均業於九十三年六月二十一日本院準備
    程序中同意作為本案之證據（見本院九十三年六月二十一日審判筆錄），本院審
    酌該等陳述作成時之情況，均無違法取證之情事，認以之為證據屬適當，是上開
    證人之審判外證言均具有證據能力。
二、證人戊○○於偵查中在檢察官面前所為陳述，依筆錄之記載，其對相關案情均能
    為自由而完整之陳述，無任何外力干擾，查無顯然不可信之情況，依刑事訴訟法
    第一百五十九條之一第二項之規定，得為證據。
三、乙○○、庚○○出具之贓物認領保管單?
    乙○○、庚○○於警詢時領回失竊財物所簽具之贓物認領保管單，性質屬於該二
    人於司法警察調查中所為之書面陳述，係審判外之陳述而屬傳聞證據，然公訴人
    及被告均業於九十三年六月二十一日本院準備程序中同意將之作為本案之證據（
    見本院九十三年六月二十一日審判筆錄），本院復認以之為證據屬適當，是上開
    贓物認領保管單亦有證據能力。
貳、認定犯罪事實之證據及理由
一、犯罪事實欄一之事實
    犯罪事實欄第一部分之犯罪事實，業經被告於偵查時及本院審理中坦承不諱，又
    戊○○未曾於上開時地，在前揭三張「舉發違反道路交通管理事件通知單」上簽
    署其本人署押之情，業據證人戊○○於警詢及偵查中證述明確（見內政部警政署
    國道公路警察局公警國四刑字第一三三一六號偵查卷第一頁、九十年度營偵字第
    一八六０號偵查卷第四十九頁、第五十頁），而戊○○於八十九年二月二十日人
    不在國內，自無可能於斯時因交通違規遭警舉發乙節，有卷附戊○○之入出境查
    詢資料乙紙可參（附於九十年度營偵字第一八六０號偵查卷第二十四頁）；此外
    ，復有證人蘇良昇、記堂源與顧其忠於本院審理中之證詞足佐（見本院九十二年
    訴字第五五四號審理卷第三十九頁至第四十一頁、第六十九頁、第七十頁）及其
    上有偽造「戊○○」簽名之舉發違反道路交通管理事件通知單之移送聯三紙附卷
    可按（所附卷頁詳如附表一所示），堪認被告之自白與事實相符，被告此部分之
    犯行至堪認定。
二、犯罪事實欄三之事實
    犯罪事實欄第三部分之犯罪事實，亦據被告於偵查時及本院審理中自白不諱，又
    丙○○曾於八十七年十二月間，在臺北縣中和市遺失其
    表二所示之逮捕通知書、權利告知書、搜索扣押筆錄、扣押物品目錄表、扣押物
  　品收據、警詢筆錄及偵訊筆錄上簽名或按捺指印，應係遭人冒用其名義應訊等節
    ，業經證人丙○○於警詢、偵查及本院審理中證稱甚明（見九十一年度偵字第一
    七四六七號偵查卷第四頁、第三十一頁、本院九十二年訴字第五五四號審理卷第
    四十三頁至第四十四頁）；再被告以「丙○○」名義按捺指紋之上開警詢筆錄，
    經送往內政部警政署刑事警察局鑑定結果，認上開警詢筆錄上之指紋，經輸入電
    腦比對再由人工確認結果，與該局檔存被告指紋卡之左拇指指紋相符之情，有該
    局九十年九月十二日（九十）刑紋字第一八八０六九號鑑驗書乙紙在卷可稽（附
    於九十三年度偵字第六八四三號偵查卷第三頁）。此外，並有其上有被告偽造「
    丙○○」署押之逮捕通知書、權利告知書、搜索扣押筆錄、扣押物品目錄表、扣
    押物品收據、警詢筆錄及偵訊筆錄在卷為憑（所附卷頁詳如附表二所示），被告
    此部分之犯行亦堪認定。
三、犯罪事實欄二之事實
(一)、訊據被告固不諱於右揭時地販售前開扣案贓物之事實，惟否認有何加重竊盜之犯
    行，辯稱：九十年七月三十一日上午，伊在重新橋下跳蚤市場販賣物品時，「阿
    明」告知伊有輛貨車翻覆在五股光復路上，有東西可以撿，伊於是向跳蚤市場之
    區長丁○借用三輪車前往撿拾，並將拾取之物品載回跳蚤市場販賣，伊遭查獲後
    ，警員曾與伊一同前往貨車翻覆現場查看，警員有見到現場剩餘未撿走的鐵條。
    伊並未竊取乙○○、庚○○之財物云云。
(二)、經查：
  1.前揭財物失竊之情節，業經證人乙○○於警詢及本院審理中證稱：臺北縣三重市
    ○○路○段一三七之二號天發橡膠工廠係伊之工廠。九十年七月三十一日上午七
    、八時許，伊發現工廠內失竊車床夾頭共一百五十個，工廠之第一道鐵門大鎖遭
    油壓剪剪斷，鐵門之鎖乃一鑰匙鉤在鐵門上，第二道鐵捲門則遭人利用乙炔噴槍
    燒斷等語（見九十年度偵字第一二八九九號偵查卷第十頁、第四十九頁、本院九
    十二年訴字第五五四號審理卷第四十二頁），暨證人庚○○於警詢及本院審理時
    證陳：伊於九十年七月三十一日上午八時許，發現其臺北縣三重市○○路○段一
    二九巷一號之工廠遭竊，失竊物品包括接頭十二個、絲攻七十六支、火石台十四
    台、切台一台、鑽頭六百支、氣動頭二支、攻牙機一台，工廠正門旁邊與工廠右
    側之石綿板被打破毀壞，竊賊是從打破之石綿瓦進去偷東西的；伊當天早上去三
    重市重新橋下跳蚤市場尋找，見到有人正在販售伊失竊之物品，遂報警前往現場
    查獲等情綦詳（見九十年度偵字第一二八九九號偵查卷第十二頁、第四十八頁、
    本院九十二年訴字第五五四號審理卷第四十三頁），且有乙○○、庚○○出具之
    贓證物認領保管單各一紙與查獲贓物照片二張附卷可稽（附於九十年度偵字第一
    二八九九號偵查卷第十四頁至第十六頁），又證人乙○○、庚○○所敘前開工廠
    之鐵捲門、大鎖、石綿板分遭破壞等節，亦有卷附失竊現場照片十七幀（附於九
    十年度偵字第一二八九九號偵查卷第五十一頁至第五十九頁）足證。
  2.被告雖於本院審理時以前詞置辯，惟被告於警詢時先係辯稱：九十年七月三十一
    日上午九時三十分許，同在跳蚤市場擺攤之「阿明」告知伊五股王北街往中山橋
    下轉彎處有車翻覆，叫伊前往撿拾東西來賣，伊前往時，有一名三十歲之男子問
    伊有無吊車可以吊，伊答稱不知道，伊問該男子掉落之物品是否還要，該男子稱
    不要，因此伊即將翻落物以布袋攜回重新橋下販售；於偵查中則辯以：當日車主
    翻車後，伊協助車主搬物品上車，車主遂將鐵塊贈送予伊；於本院準備程序中改
    稱：當日「阿明」對伊說有貨車翻覆在光復路上，伊過去之後發現許多物品散落
    在地上，伊去幫他們撿拾東西，後來貨車車主同意伊將物品拿走；於本院審理程
    序檢察官詢問時，則先稱係綽號「黑皮」之人在跳蚤市場告知其貨車翻覆，隨後
    又稱「黑皮」即為翻落貨車之車主，因為「阿明」之介紹，「黑皮」與「阿明」
    才一起到跳蚤市場找人幫忙搬車子，後來伊即向丁○（即阿財）借用三輪車，前
    往貨車翻覆現場，將現場之鐵塊撿起來置於三輪車上之塑膠籃內，再以三輪車載
    運回跳蚤市場販售云云。是究係何人告知被告貨車翻覆之事；被告究係至現場才
    見到車主，抑或因車主前往跳蚤市場找人幫忙搬車，被告為提供協助方才前往；
    被告究係以布袋或三輪車之塑膠籃載運贓物等相關原委，被告供詞前後不一，多
    有歧異，其辯解已難遽信。
  3.又本件竊盜案件之查獲相關情形，業經證人即本案承辦警員辛○○於本院審理時
    到庭具結證以：當時本案被害人來派出所報案，伊與甲○○○○執勤，被害人報
    案稱其工廠遭竊，伊遂依規定受理報案，製作筆錄，贓物乃伊跟被害人一起從至
    橋下跳蚤市場起獲查扣，伊不清楚後來有無至現場查證被告辯解所稱情形；但可
    確定者為當時所得到之資料全係被害人提供，事發早上被害人即至跳蚤市場尋找
    贓物，伊本人並未帶被告至所謂車禍現場，至於伊同事有無帶被告去伊則不能確
    定等語（見本院九十三年十月二十二日審判筆錄）；證人即另一名承辦警員李中
    庸亦於本院審理時具結證稱：本案僅有伊與辛○○二人承辦。伊記得係報案人稱
    在跳蚤市場找到其失竊之贓物，因此帶同伊與辛○○至跳蚤市場取贓。伊不記得
    被告當時有無辯稱該批贓物係在某車翻落地點拾獲，也不記得被告有無帶同警方
    至其所稱車輛翻落地點驗證其說法等語在卷（見本院九十三年十一月十二日審判
    筆錄），是依本案兩名承辦警員辛○○與李中庸之證言，辛○○確未曾隨同被告
    前往車禍現場察看；李中庸僅能大約記憶與被害人前往跳蚤市場取贓之情節，對
    於有無偕同被告至車輛翻覆現場目前已無印象，其等證詞自均不足證明被告前開
    辯陳之內容為真實。
  4.再衡以被告於警詢、偵查中自承其欲將前開絲攻以每個三百元之價格出售，及證
    人庚○○於警詢中證稱其遭竊之物品價值共計三十萬元等節，足認前開贓物價值
    不斐，豈有因被告幫忙撿拾散落物品，車主即輕易相贈之理；又庚○○、乙○○
    前開財物失竊之時點與被告販售贓物之時間相隔不過數小時，則於短短期間內，
    行竊者正好於搬運贓物途中翻覆車輛，被告恰巧獲得通知前往協助搬運掉落物，
    又恰好因此獲贈贓物，被告並旋即將贓物運回跳蚤市場內，整理販售，諸般巧合
    ，亦難想像，益徵被告所辯應屬事後畏罪圖卸之詞，委無足取。
(三)、綜據上情，被告上揭加重竊盜之犯行應可認定。
參、論罪科刑之理由
一、事實欄第一部分
    查在舉發違反道路交通管理事件通知單移送聯之「收受通知聯者簽章欄」內，偽
    造他人姓名，自不待依據習慣或特約，單從形式上觀察，即足以知悉係表示由該
    他人名義出具領收通知之證明，此與事先在印妥內容之收據上偽簽他人姓名之情
    形，無分軒輊，應屬刑法第二百十條所稱之私文書。被告於附表一所示舉發違反
    道路交通管理事件通知單之「收受通知聯者簽章欄」內偽造戊○○之簽名各一枚
    （同時複寫至通知聯、迴覆聯與存根聯）後，持交承辦警察行使之，足生損害於
    戊○○與交通主管機關處理交通違規事件之正確性，核其所為，係犯刑法第二百
    十六條、第二百十條之行使偽造私文書罪。被告偽造「戊○○」署押之行為，係
    偽造私文書之部分行為；其偽造私文書後復持以行使，其偽造之低度行為應為行
    使之高度行為所吸收，均不另論罪。被告於八十九年二月二十日，因未攜帶駕駛
    執照，行車執照逾期，並使用已註銷之車牌等不同違規事由，而遭警以附表一編
    號一、二所示之舉發違反道路交通管理事件通知單舉發，其基於單一犯意，在該
    二紙通知單上偽造「戊○○」之簽名各一枚後持交警員，應為接續犯；又其於八
    十九年二月二十日、八十九年四月二日先後二次行使偽造私文書之犯行，時間緊
    接，犯罪構成要件相同，顯係基於概括之犯意為之，為連續犯，應依刑法第五十
    六條之規定以一罪論，並加重其刑。公訴人雖僅就被告附表一編號二部分之行使
    偽造私文書犯行起訴，附表一編號一、編號三部分之行使偽造私文書犯行則未據
    起訴，惟該等事實既與已起訴論罪科刑部分分別有接續犯與連續犯之法律上一罪
    關係，業如前敘，自為本案起訴效力所及；又舉發違反道路交通管理事件通知單
    一式四聯，以複寫製作，行為人一次簽名即同時於移送聯、通知聯、迴覆聯、存
    根聯上各產生署名一枚，此為本院職務上已知之事項，公訴意旨未論及此，亦有
    未洽，本院自均得併予審究。
二、事實欄第二部分
??按刑法第三百二十一條第一項第三款之攜帶兇器竊盜罪，係以行為人攜帶兇器竊
    盜為其加重條件，此所謂兇器，其種類並無限制，凡客觀上足對人之生命、身體
    、安全構成威脅，具有危險性之兇器均屬之，且祇須行竊時攜帶此種具有危險性
    之兇器為已足，並不以攜帶之初有行兇之意圖為必要（最高法院七十九年台上字
    第五二五三號判例足資參照）。被告竊取乙○○前開財物時所持之油壓剪與乙炔
    噴槍等工具，雖未扣案，然油壓剪既能剪斷鐵門大鎖，足見其質地尖銳異常；乙
    炔燒槍復能產生高溫燒斷鐵捲門，自對人之生命與安全具有相當之危險性，該等
    工具應均屬兇器無訛。又上開鐵門大鎖並非該門之一部，而係懸掛附加於乙○○
    前開工廠之第一道鐵門上，業經證人乙○○證稱明確，是該鐵門大鎖應屬刑法第
    三百二十一條第一項第二款之安全設備（最高法院七十四年度台上字第二四三號
    判決可資參照）。查被告持上開兇器，分別破壞乙○○工廠第一道鐵門大鎖及第
    二道鐵門後入內竊取財物，核係犯刑法第三百二十一條第一項第二款、第三款之
    攜帶兇器，毀越門扇與安全設備竊盜罪；其破壞庚○○前揭工廠牆垣之石綿板後
    入內竊盜，係犯同條第一項第二款之毀越牆垣竊盜罪，公訴意旨誤以被告係破壞
    庚○○工廠之鐵捲門，且漏未論列被告攜帶兇器竊取乙○○財物部分，均有未合
    。被告先後二次竊盜行為，時間緊接，所犯基本構成要件相同，顯係出於概括之
    犯意為之，為連續犯，爰依刑法第五十六條之規定，論以連續攜帶兇器，毀越門
    扇與安全設備竊盜之一罪，並加重其刑。
三、事實欄第三部分
(一)、按偽簽他人之姓名並按捺指印，該指印係用以表示乃該被冒用者親自按捺為之，
    作用及效力與署押無異，亦屬署押之一種。而文書係為表現足以證明法律上權利
    義務或事實，或足以產生法律上權利關係或事實之意思表示，亦即須具有法律效
    果之意思表示。附表二編號一所示之逮捕通知書所載內容略謂被告（冒名丙○○
    ）因涉嫌竊盜案件，經臺北縣政府警察局三重分局依刑事訴訟法第八十七條、第
    八十八條之規定逕行逮捕，並通知被逮捕人及其親友等語，無非係擔保警察機關
    因其逕行逮捕犯罪嫌疑人，應依刑事訴訟法之相關規定履踐應行之程序，被告在
    逮捕通知書之收受本通知人簽收欄內偽造「丙○○」之簽名及按捺指印，僅係處
    於受通知者之地位，尚不能表示其係有製作何種文書之意及曾為何項之意思表示
    ，應僅成立刑法第二百十七條第一項之偽造署押罪（最高法院九十一年度台非字
    第二九五號判決意旨可資參照）。又搜索扣押筆錄及扣押物品目錄表，亦係警員
    依刑事訴訟法第四十二條之規定，將進行搜索扣押之情形據以告知或通知被告，
    使其得為刑事訴訟法相關權利之主張而已，此種告知或通知，性質上屬於觀念通
    知，並不生法效意思，被告偽造署押於其上，亦未憑以有何主張，應僅成立偽造
    署押罪。是被告於附表二各項文件上偽造「丙○○」簽名及按捺指印之行為，均
    係成立刑法第二百十七條第一項之偽造署押罪。公訴意旨認被告於逮捕通知書、
    扣押物品目錄、搜索扣押筆錄上偽造署押之行為，係涉犯刑法第二百十六條、第
    二百十條之行使偽造私文書罪，容有未洽，惟起訴之基本事實相同，爰依法變更
    起訴法條。
(二)、被告冒「丙○○」之名應訊，先後於如附表二所示之各項文件上偽造「丙○○」
    之簽名及指印，雖係分別數行為，然均係於密切接近之時地為侵害法益之行為，
    各行為之獨立性極為薄弱，依一般社會健全觀念難以強行分離；且被告冒名應訊
    ，主觀上當然有自始至終在同一刑事案件各階段中偽造署押之意思，因此各個舉
    動不過為犯罪行為之一部分，顯係基於單一犯意接續所為，侵害單一法益，應包
    括於一行為予以評價，為接續犯，屬單純一罪。
(三)、另被告拾獲丙○○之國民
    十七條之意圖為自己不法之所有，而侵占遺失物罪，然按刑法第三百三十七條之
    侵占遺失物罪，法定刑為五百元以下罰金，依刑法第八十條第一項第五款之規定
    ，其追訴權期間為一年。本件被告係於九十年一月初拾獲丙○○之
    侵占，惟迄九十年九月間，板橋地方法院檢察署檢察官將被告偽造「丙○○」名
    義並按捺指印之警詢筆錄送請內政部警政署刑事警察局鑑定後，始確知被告冒名
    應訊之情，並針對被告所涉竊盜及偽造文書之罪嫌自動檢舉偵辦，嗣至九十一年
    五月一日被告經通緝到案後，被告於偵查中供陳前曾拾獲丙○○
    九十一年度偵字第九九六三號偵查卷第十四頁之九十一年六月十八日偵訊筆錄）
    ，檢察官方知被告另涉犯侵占遺失物之罪嫌，並就該部分開始進行偵查，揆諸前
    揭規定，該部分之追訴權時效已於九十一年一月初完成。惟本件被告因冒用丙○○之名應訊，而持侵占之丙○○
    偽造「丙○○」之署押，其所犯侵占遺失物罪與偽造署押罪間，有牽連犯之裁判
    上一罪關係，爰就此部分不另為免訴之諭知。
四、被告所犯前揭連續行使偽造私文書罪、連續加重竊盜罪與偽造署押罪間，犯意個
    別，罪名互殊，應予分論併罰。又被告有事實欄所載犯罪科刑執行情形，有臺灣
    高等法院被告全國前案紀錄表在卷為據，其於有期徒刑執行完畢後五年內，再犯
    本件有期徒刑以上之上開三罪，為累犯，應各依刑法第四十七條之規定加重其刑
    及遞加重其刑。爰審酌被告犯罪之動機、目的、手段、所生危害及犯後態度等一
    切情狀，就其所犯各罪，分別量處如主文所示之刑，並定其應執行之刑，以示懲
    儆。
五、被告偽造如附表一所示之「戊○○」署押與附表二所示之「丙○○」署押，不問
    屬於犯人與否，均應依刑法第二百十九條之規定宣告沒收之。
據上論斷，應依刑事訴訟法第二百九十九條第一項前段、第三百條，刑法第五十六條
、第二百十六條、第二百十條、第三百二十一條第一項第二款、第三款、第二百十七
條、第五十五條、第四十七條、第二百十九條、第五十一條第五款，罰金罰鍰提高標
準條例第一條前段，判決如主文。
本案經檢察官楊仲農到庭執行職務。
中　　　華　　　民　　　國　　九十三　　年　　十一　　月　　 二十六 　　日
                              臺灣板橋地方法院刑事第七庭
                                  審判長?法  官  陳恒寬
                                          法?官  許必奇
?????????????????????法?官?吳佳穎
右正本證明與原本無異
如不服本判決應於送達後十日內向本院提出上訴狀
                                          書記官  呂妍旻
中　　　華　　　民　　　國　　九十三　　年　　十一　　月　　   三十 　　日
附錄本案論罪科刑法條全文：
中華民國刑法第二百十條
(偽造變造私文書罪)
偽造、變造私文書，足以生損害於公眾或他人者，處五年以下有期徒刑。
中華民國刑法第二百一十二條
(偽造變造特種文書罪)
偽造、變造護照、旅券、免許證、特許證及關於品行、能力服務或其他相類之證書、
介紹書，足以生損害於公眾或他人者，處一年以下有期徒刑、拘役或三百元以下罰金
。
中華民國刑法第二百一十六條
(行使偽造變造或登載不實之文書罪)
行使第二百十條至第二百十五條之文書者，依偽造、變造文書或登載不實事項或使登
載不實事項之規定處斷。
中華民國刑法第二百一十七條
 (偽造盜用印章印文或署押罪)
偽造印章、印文或署押，足以生損害於公眾或他人者，處三年以下有期徒刑。
盜用印章、印文或署押，足以生損害於公眾或他人者，亦同。
中華民國刑法第三百二十一條
犯竊盜罪而有左列情形之一者，處六月以上、五年以下有期徒刑：
一  於夜間侵入住宅或有人居住之建築物、船艦或隱匿其內而犯之者。
二  毀越門扇、牆垣或其他安全設備而犯之者。
三  攜帶兇器而犯之者。
四  結夥三人以上而犯之者。
五  乘火災、水災或其他災害之際而犯之者。
六  在車站或埠頭而犯之者。
前項之未遂犯罰之。
附表一
┌──┬─────────┬─────┬─────────┬──────┐
│編號│　文　件　名　稱  │　欄　位  │偽　造　之　署　押│所附卷頁　  │
├──┼─────────┼─────┼─────────┼──────┤
│ 一 │內政部警政署國道公│收受通知聯│「戊○○」簽名四枚│九十二年度訴│
│    │路警察局八十九年二│者簽章欄  │（含通知聯、迴覆聯│字第五五四號│
│    │月二十日公警局交字│          │ 、存根聯上由移送 │審理卷第五十│
│    │第Ｚ0000000│          │ 聯複寫部分之簽名 │七之一頁（影│
│    │四號舉發違反道路交│          │ 各一枚）         │本）        │
│    │通管理事件通知單（│          │                  │            │
│    │一式四聯）        │          │                  │            │
├──┼─────────┼─────┼─────────┼──────┤
│ 二 │內政部警政署國道公│收受通知聯│「戊○○」簽名四枚│內政部警政署│
│    │路警察局八十九年二│者簽章欄  │（含通知聯、迴覆聯│國道公路警察│
│    │月二十日公警局交字│          │ 、存根聯上由移送 │局公警國四刑│
│    │第Ｚ0000000│          │ 聯複寫部分之簽名 │字第一三三一│
│    │五號舉發違反道路交│          │ 各一枚）         │六號偵查卷第│
│    │通管理事件通知單（│          │                  │十一頁（原本│
│    │一式四聯）        │          │                  │）          │
├──┼─────────┼─────┼─────────┼──────┤
│ 三 │臺北市監理處八十九│收受通知聯│「戊○○」簽名四枚│九十年度營偵│
│    │年四月十日北市監四│者簽章欄  │（含通知聯、迴覆聯│字第一八六０│
│    │字第二０八八九五二│          │ 、存根聯上由移送 │號偵查卷第二│
│    │六五號舉發違反道路│          │ 聯複寫部分之簽名 │十九頁（影本│
│    │交通管理事件通知單│          │ 各一枚）         │）          │
│    │（一式四聯）      │          │                  │            │
└──┴─────────┴─────┴─────────┴──────┘
附表二
┌──┬─────────┬─────┬─────────┬──────┐
│編號│　文　件　名　稱  │　欄　位  │偽　造　之　署　押│所附卷頁　  │
├──┼─────────┼─────┼─────────┼──────┤
│ 一 │九十年七月三十一日│收受本通知│「丙○○」簽名一枚│九十年度偵字│
│    │十一時十分逮捕通知│人簽收欄  │、指印一枚        │第一二八九九│
│    │書                │          │                  │號偵查卷第十│
│    │                  │          │                  │三頁        │
├──┼─────────┼─────┼─────────┼──────┤
│ 二 │九十年七月三十一日│被告知人簽│「丙○○」簽名一枚│同上偵查卷第│
│    │十三時四十五分權利│名欄      │、指印一枚        │七頁        │
│    │告知書            │          │                  │            │
├──┼─────────┼─────┼─────────┼──────┤
│ 三 │九十年七月三十一日│受搜索人簽│「丙○○」簽名二枚│同上偵查卷第│
│    │臺北縣政府警察局三│名欄及受執│、指印二枚        │四頁        │
│    │重分局搜索扣押筆錄│行人欄    │                  │            │
├──┼─────────┼─────┼─────────┼──────┤
│ 四 │九十年七月三十一日│受執行人欄│「丙○○」指印一枚│同上偵查卷第│
│    │扣押物品收據      │          │                  │五頁        │
├──┼─────────┼─────┼─────────┼──────┤
│ 五 │扣押物品目錄表    │所有人／持│「丙○○」之簽名三│同上偵查卷第│
│    │                  │有人／保管│枚、指印三枚      │六頁        │
│    │                  │人欄      │                  │            │
├──┼─────────┼─────┼─────────┼──────┤
│ 六 │臺北縣政府警察局三│內文及受詢│「丙○○」簽名一枚│同上偵查卷第│
│    │重分局二重派出所九│問人欄處  │、指印十枚        │八頁、第九頁│
│    │十年七月三十一日警│          │                  │            │
│    │詢筆錄            │          │                  │            │
├──┼─────────┼─────┼─────────┼──────┤
│ 七 │臺灣板橋地方法院檢│受訊人欄  │「丙○○」簽名一枚│同上偵查卷第│
│    │察署檢察官九十年七│          │                  │二十頁、第二│
│    │月三十一日訊問筆錄│          │                  │十一頁      │
└──┴─────────┴─────┴─────────┴──────┘
